Teammeeting 01 - 19.07.
--
```
Nächstes Meeting: - (duudeln)
Protokollant: Luke, Olivia 
Anwesend: Olivia, Luke, Corny, Alex, Niggo, Tobias

Anfang: 17:15 Uhr
Ende: 18:40 Uhr
```
### Agenda
- Aufgaben sichten
- Skills anschauen
  - Teamleitung
  - Aufgabenbereiche 
- Kommunikation festlegen
  - discord
  - Git?
- Gebiete verteilen 
- Framework anpassen
- In welchen Schritten/Gebieten an Software arbeiten?
- Designstuff Concept art

### Hauptteil von Tobias

#### Grober Zeitplan (aus vergangenen Jahren)

- Link zum overleaf Zeitplan: https://overleaf.cs.ovgu.de/project/62cfecb26793e5008c37a4e8
- Aufgabenaufteilung immer protokollieren
- Website: Erklärung wie man das in IDE xy einstellt (Eclipse, IntelliJ)
- Spielkonzept, Dokumentation, Beispielbot, Kontaktdaten 
- gesammelte Anlaufstelle für Bugs und Issues (wettbewerb@acagamics.de)
- ---
- Spieleidee bis September
- Christian Rössel die Idee vorstellen
- ggf. Prototyp vorstellen
- Bis Ende Oktober/Anfang November Prototyp
- Schnittstelle vorstellen für C&C und Übungsleiter
- Weihnachtsaufgabe in Singleplayer für API und Spieleumgebung
- Vorstellung während EinfInf VL
- Mitte April Wettbewerb finale Versionsvorstellung & API freeze
- Mitte Mai/Anfang Juni Einreichungen trudeln ein
- nach Einreichungsende: Zulassungen und Tunierauswertung

***TEAMWORK! @CORNY***

##### Anrechenbarkeit

- eventuell im Winter als SoPro und Sommer FIN-SMK (Braune)


##### Simulation und Tuniersystem

- 150 bis 200 Einreichungen
- eventuell mit Gruppenphase statt allen gegen alle

##### Kommunikation

- an Christian, Christian und Thomas
- an Teilnehmer im Wettbewerb (weitestgehend Plattformunabhängig)
  - discord, AuD Seite, git, ?
- Preise frühzeitig anfragen (MKM, Nance Kämmerer)


### ToDo - Teil

#### Was ist passiert?

- Spielkonzept: W.O.R.M.S + Katzen = G.A.T.S.
    - Statt einzelnen Pixeln: Box-basiert ("große Pixel")
    - mehrere Typen von Boxen: Anker & normale Boxen
    - Gegner sterben, wenn sie mit ihren Boxen runter fallen
    - sterben auch, wenn Boxen auf sie drauf fallen
    - [Konzeptart](https://media.discordapp.net/attachments/996411236403134494/996412715977412748/IMG_0315.png?width=1210&height=663)
    - Klettern/Sprung ist eine Angriffsaktion (Krallenwaffe oder so)
    - Stamina oder Ähnliches zum Bewegen
    - runter fallen braucht keine Aktion
    - Updates für nach Weihnachten: andere Boxen, Schilde? mehr Waffen

#### Was passiert gerade?

- Aufgaben sichten:
  - Christian wegen Git anhauen
  - Framework anschauen
    - Wie lädt man Controller rein?
    - Was für eine GUI? - Beliebig. (OpenJFX) (Müssen wir aussuchen)
- Skills anschauen
  - Teamleitung: Luke
  - Aufgabenbereiche: 
    - Coding, Framework, Git Server: Luke und Müsli
    - Webseite: Alex, Olivia
    - Design, Concept Art: Niggo, Alex, Olivia
    - Dokumentation: alle (alles was auf Git hochgeladen wird sollte von mindestens einer Person mal 'kontrolliert' werden)
- Kommunikation festlegen
  - discord
  - Git
  - Webseite für Dokumentation, etc. siehe oben
  - an C&C und Thomas vorzugsweise per kurzem Dienstweg
- Gebiete verteilen 
  - Framework anpassen
  - In welchen Schritten/Gebieten an Software arbeiten?
  - Designstuff Concept art 
  - -> siehe Skills Abschnitt

#### Was soll passieren bis zum nächsten Meeting

- W.O.R.M.S. anspielen zusammen -> Ideen sammeln und Konzepte kennenlernen
- GitLab organisieren (von Christian)
- Website
- Parabeln und Kollisionsfindung


### Zeitlich relevantes TO-DO

**Lukas**
- [ ] Christian anschreiben für Git
- [ ] Website organisieren (Acagamics)

**Olivia**
- [ ] Concept Art

**Niggo**
- [ ] Concept Art

**Alex**
- [ ] Concept Art

**Corny**
- [ ] Framework ansehen
    - [ ] verstehen
    - [ ] erforderliche Anpassungen aufschreiben
- [ ] Unity-Prototyp


